臺灣新竹地方法院民事判決　　　　　　　 100年度親字第21號
原　　　告　曹慧蘭
被　　　告　曹聖
兼上 1　人
法定代理人　邱偉誠
上列當事人間否認子女事件，本院於民國100 年10月24日言詞辯
論終結，判決如下：
    主  文
確認被告曹聖（男、民國○○○ 年○ 月○ 日生，身分證統一編號
Ｚ000000000）非被告邱偉誠之婚生子女。
訴訟費用新臺幣貳萬壹仟元由原告負擔。
    事實及理由
一原告主張如下，聲明：如主文第1 項，並提出離婚登記申請書
  、離婚協議書、委託書、受刑人在監執行證明書、出生證明書
  等件為證：
  原告與被告邱偉誠於民國98年10月12日結婚、被告邱偉誠於99
  年2 月入監服刑至今、原告與被告邱偉誠於99年12月1 日離婚
  ，又原告與被告邱偉誠離婚前即與訴外人林晟屹同居，並於10
  0 年4 月8 日生下被告曹聖，茲原告受胎於原告與被告邱偉
  誠婚姻存續期間之99年7 月2 日，而當時被告邱偉誠在監，被
  告曹聖事實上係訴外人林晟屹之子，而非被告邱偉誠之子，
  僅因法律規定而受推定為被告邱偉誠之婚生子女，爰依民法第
  1063條第2 項規定，提起本件否認子女之訴。
二被告則以：對原告起訴求為確認如主文第1 項所示，沒有意見
  。
三按，從子女出生日回溯第181 日起至第302 日止為受胎期間；
  妻之受胎，係在婚姻關係存續中者，推定其所生子女為婚生子
  女，民法第1062條第1 項、第1063條第1 項分別定有明文，原
  告主張其與被告邱偉誠原為夫妻，於99年12月1 日離婚，而被
  告曹聖於100 年4 月8 日出生之事實，業據其提出前開各證
  ，，應為真正，原告之受胎既係在其與被告邱偉誠婚姻關係存
  續中，應推定被告曹聖為被告邱偉誠之婚生子女。
四惟按，民法第1063條第1 項關於婚生子女的推定，如夫妻之一
  方能證明子女非為婚生子女者，得自知悉子女非為婚生子女之
  時起2 年內提起否認之訴，同條第2 項、第3 項亦定有明文，
  茲被告曹聖於100 年4 月8 日出生，原告提起本件訴訟係在
  100 年4 月26日，有上開出生證明書及民事起訴狀收狀日期戳
  記章可憑，原告提起本件訴訟未逾法定得提起否認之訴之期間
  ，又原告主張被告曹聖非被告邱偉誠婚生子女之事實，經本
  院囑託長庚醫療財團法人林口長庚紀念醫院為親子血緣關係鑑
  定，結果「不能排除林晟屹與曹慧蘭之子的親子關係。累
  積親子關係係數（CLR ）為12,889.12 。就是說『林晟屹是子
  的親生父親』這一個可能性與『任何中國男人偶然具有是曹慧
  蘭之子的親生父親所必須具備的基因半型（Obligatory genes
  ）』這一個可能性相比，大約為12,899.12 倍。親子關係概
  率（PP）為99.9922 % 。也就是說林晟屹與曹慧蘭之子之父子
  關係確定率為99.9922%。因此『林晟屹是曹慧蘭之子的親生父
  親』這一個假設由此次測試已實務上可以證實」，有上開醫院
  100 年7 月12日（100 ）長庚院法字第769 號函暨所附親子鑑
  定報告1 份在卷可稽，可認被告曹聖真實血統來源自訴外人
  林晟屹，非被告邱偉誠甚明，被告曹聖既非被告邱偉誠之子
  ，原告復於法律規定期間內提起本件訴訟，依前開說明，原告
  之訴為有理由，即應准許。
五訴訟費用之負擔：本件訴訟費用新臺幣（下同）21,000元（含
  起訴裁判費3,000 元及提解費用18,000元，均由原告預納），
  按敗訴人之行為，按當時之訴訟程度為伸張或防衛權利所必要
  者，因該行為所生之費用，法院得酌量情形命勝訴之當事人負
  擔其全部或一部，民事訴訟法第81條第2 款著有明文，本件否
  認子女之訴，原告起訴雖於法有據，然本件親子關係既係因婚
  生推定所造成，則被告之應訴實受法律規定而不得不為者，故
  被告所為抗辯自屬為伸張或防衛權利所必要，本院認為本件訴
  訟費用應由原告負擔全部較為公允，爰定本件訴訟費用之負擔
  如主文第2 項所示。
中    華    民    國    100     年    10    月  31    日
                  家事法庭      法  官  周美玲
以上正本證明與原本無異。
如不服本判決，應於判決送達後20日之不變期間內，向本院提出
上訴狀（應按對造人數添具繕本並繳納上訴裁判費新臺幣4,500
元）
中    華    民    國    100     年    10    月  31    日
                                書記官  許庚森